臺灣高等法院臺中分院民事裁定          
           109年度重上字第167號
上  訴  人  公業游尼
法定代理人  游文顯  
            游文通  
            游國勝  
            游嘉龍  
被上訴人    游炎樹  
            游樹冬  
            游志男  
            游坤瑋  
            游樹然  
            游金敏  
            游皓安  
            游柏霖  
上  一  人
法定代理人  連淑琪  
被上訴人    游金富  
            游子黎  
            游心蘋  
            游輝釗  
            游家豐  
            游各平  
            游崇榮  
            游傳裕  
            游傳記  
            游銀森  
            游宏章  
            游輝淮  
            游金培  
            游勝代  
            游承樺  
            游志華  
            游志見  
            游輝演(游傳禮之承受訴訟人)
            游輝燦(游傳禮之承受訴訟人)
上列上訴人與被上訴人游炎樹等間確認派下權存在事件，上訴人
對於民國111年3月9日本院109年度重上字第167號判決不服，提
起上訴，本院裁定如下:
    主  文
上訴人應於收受本裁定正本七日內，補繳第三審裁判費新臺幣貳
拾貳萬肆仟肆佰肆拾捌元，及補提出委任律師或具律師資格之關
係人為訴訟代理人之委任狀，逾期未補正，即駁回其上訴。
    理  由
一、按提起民事第三審上訴，應依民事訴訟法第77條之16規定，
    繳納裁判費，此為必須具備之程式；當事人提起第三審上訴
    ，若未依上開規定繳納裁判費者，原第二審法院應定期間命
    其補正，如不於期間內補正，應以裁定駁回之，民事訴訟法
    第481條準用第442條第2項定有明文。復按對於第二審判決
    上訴，上訴人應委任律師為訴訟代理人。但上訴人或其法定
    代理人具有律師資格者，不在此限。上訴人之配偶、三親等
    內之血親、二親等內之姻親，或上訴人為法人、中央或地方
    機關時，其所屬專任人員具有律師資格並經法院認為適當者
    ，亦得為第三審訴訟代理人。第1項但書及第2項情形，應於
    提起上訴或委任時釋明之。上訴人未依第1項、第2項規定委
    任訴訟代理人，或雖依第2項委任，法院認為不適當者，第
    二審法院應定期先命補正。逾期未補正亦未依第466條之2為
    聲請者，第二審法院應以上訴不合法裁定駁回之，民事訴訟
    法第466條之1亦有明定。
二、經查，上訴人不服本院109年度重上字第167號判決，提起上
    訴，核本件訴訟標的價額為新臺幣（下同）1563萬4080元（
    如附表所示），應徵第三審裁判費22萬4448元，未據上訴人
    繳納；上訴人復未依前揭規定提出委任律師或具有民事訴訟
    法第466 條之1 第2 項規定資格者為訴訟代理人之委任狀，
    茲依民事訴訟法第481條、第442 條第2 項前段規定，限上
    訴人於收受本裁定正本七日內補正，如未依限補正，即駁回
    上訴，特此裁定。
中　　華　　民　　國　　111 　年　　4 　　月　　18　　日
            民事第四庭    審判長法　官  林慧貞
                                法  官  王怡菁
                                法  官　莊嘉蕙 
正本係照原本作成。
核定訴訟標的價額部分得抗告，其餘不得抗告。　　　　　
如不服裁定得於收受送達後10日內向本院提出抗告狀，並繳納抗
告費新台幣1000元。命補正裁判費及委任狀部分不得抗告。因疫
情而遲誤不變期間，得向法院聲請回復原狀。 
                                書記官　高麗玲
　　　　　　　　　　　　　　　
中　　華　　民　　國　　111 　年　　4 　　月　　18　　日

附表：
一、上訴人起訴時現存總財產8613萬3240元（詳如原審卷一第95
    頁附表A）
二、被上訴人主張之房份比例合計697/3840（詳如原審卷一第44
    7頁）
三、本件訴訟標的價額：
    8613萬3240元×697/3840＝1563萬4080元（元以下四捨五入）